【裁判字號】    98,台上,2410
【裁判日期】    980430
【裁判案由】    違反毒品危害防制條例
【裁判全文】
最高法院刑事判決            九十八年度台上字第二四一０號
上  訴  人  甲○○
選任辯護人  羅豐胤律師
            黃靖閔律師
上列上訴人因違反毒品危害防制條例案件，不服台灣高等法院台
中分院中華民國九十八年二月十日第二審判決（九十七年度上訴
字第二九九二號，起訴案號：台灣台中地方法院檢察署九十七年
度偵字第一二四一九號），提起上訴，本院判決如下：
    主  文
上訴駁回。
    理  由
按刑事訴訟法第三百七十七條規定，上訴於第三審法院，非以判
決違背法令為理由，不得為之。是提起第三審上訴，應以原判決
違背法令為理由，係屬法定要件。如果上訴理由書狀並未依據卷
內訴訟資料，具體指摘原判決不適用何種法則或如何適用不當，
或所指摘原判決違法情事，顯與法律規定得為第三審上訴理由之
違法情形，不相適合時，均應認其上訴為不合法律上之程式，予
以駁回。本件原判決依憑上訴人甲○○供承有交付柯文傑三次毒
品海洛因之供述，證人柯文傑、廖國駿、黃益森分別於警詢、偵
審時之證詞，及卷附行動電話通訊監察譯文、柯文傑前案紀錄表
等證據資料，認定上訴人有原判決事實欄所載之販賣第一級毒品
海洛因及第二級毒品甲基安非他命犯行，且敘明上訴人否認該犯
行，辯稱：其未販賣海洛因予柯文傑，僅借予等同新台幣（下同
）五千元毒品之數量；亦未販毒予廖國駿及黃益森云云，為不足
採信，已於理由內依據卷證資料詳予指駁、說明，因認上訴人犯
行明確。而撤銷第一審關於其附表一編號四販賣第一級毒品之科
刑判決，改判仍論處上訴人販賣第一級毒品（累犯）罪刑（量處
有期徒刑），及維持第一審論處上訴人其附表一編號一至三販賣
第一級毒品（均累犯）三罪刑（均量處有期徒刑）、編號七販賣
第二級毒品（累犯）罪刑（量處有期徒刑）之科刑判決，駁回其
在第二審該部分之上訴，已詳述所憑之證據及其認定之理由。上
訴意旨略稱：(一)、上訴人僅居間介紹，未實際販毒與獲利，復未
查獲任何販毒之器具、帳冊、聯絡資料等物，原審未究明其乃合
夥購毒、單純轉讓或幫助犯之罪嫌，率論以販賣毒品之罪，自有
違法。(二)、證人柯文傑於警詢陳述關於與上訴人通話之內容，與
卷附通聯紀錄悉相一致，其警詢筆錄明顯違法，原審未傳喚柯文
傑詳查該證詞之真實性，遽採為論罪之基礎，採證不當併有證據
調查未盡之違法；證人廖國駿抗辯其警詢筆錄係受警誘導，原審
勘驗該警詢光碟卻未製作勘驗筆錄，已有違失，復未傳喚製作該
筆錄之警員作證，以釐清事實真相，同有證據調查未盡之違法。
(三)、原判決認定上訴人於民國九十七年四月五日下午三時三十二
分起與柯文傑聯繫購毒事宜，於同日下午四、五時之間，在台中
市住處等候柯文傑交易；又認定上訴人於同日下午四、五時之間
，在台中縣潭子鄉住處與黃益森為毒品交易。上訴人何能於此相
近之時間，在不同地點與該二人毒品交易，有判決理由矛盾之違
法等語。惟查：(一)、證據之取捨及證明力之判斷，俱屬事實審法
院之職權，苟其所為之判斷，並不違背經驗及論理法則，即不能
指為違法。又證人之證言縱令先後未盡相符，但事實審法院本於
審理時所得之心證，就其證言一部分認為確實可信予以採取，原
非證據法則所不許。本件原判決綜合全案證據資料，認定上訴人
有原判決所載販賣第一級毒品海洛因及第二級毒品甲基安非他命
犯行，並說明證人柯文傑、廖國駿於第一審翻異證詞，所為部分
有利上訴人之證述，何以係迴護之詞，無足採為上訴人有利之認
定理由稽詳，所為論斷與客觀存在之經驗及論理法則俱屬無違，
自不得任指為違法。(二)、原判決已敘明柯文傑之警詢陳述核與偵
查之證詞相符，稽之卷附偵訊筆錄，柯文傑已供稱其警詢陳述為
實在，筆錄經其閱覽，無遭警刑求或強暴、脅迫逼供之情事（見
偵卷第三三頁），所為陳述具有任意性，原判決採為上訴人犯罪
之論據，要與證據法則無違；又證人柯文傑於第一審已由法官合
法訊問，並經上訴人及其辯護人交互詰問（見第一審卷第八十頁
背面以下），依刑事訴訟法第一百九十六條規定，本不得再行傳
喚。原審認無再傳喚之必要，已說明不予傳喚之理由，自難指為
違法。(三)、原判決並未援引證人廖國駿於警詢不利於上訴人之證
詞為認定其犯罪之依據，原審未傳喚製作筆錄之警員到庭說明，
亦無違法可言。再稽諸證人柯文傑於警詢之供述記載：「當時我
先於九十七年四月五日十五時三十二分起已經有八通電話聯繫購
毒，之後再往甲○○位於台中市北屯區更生巷四五弄二四號住處
外，先撥打給甲○○0000000000號電話後，甲○○再
拿到門口跟我交易，當時我向甲○○購買五千元一小包（約一公
克）海洛因毒品，銀貨兩訖」（見偵卷第二四、二五頁），其對
九十七年四月五日與上訴人完成毒品交易之時間，並未證稱係當
日下午四至五時之間，上訴意旨(三)漫謂二人係於上載時間完成交
易，並非依據卷內證據資料為指摘。(四)、販賣毒品係指以營利為
目的，意圖販賣而有販入或賣出毒品之行為而言，其販入及賣出
之行為，不必二者兼備，有一即屬成立，亦不論是否果真獲得利
益。原判決已敘明上訴人係基於牟利之犯意而販賣毒品之論據，
其有無因而獲致利益，並不影響原判決認定其有本件販毒之犯行
，論以販賣毒品之罪，其適用之法則，洵無違誤。又販賣毒品罪
之成立，不以經查獲販賣之器具、帳冊、聯絡資料為必要之證明
方法。原判決依憑卷內全部證據資料，詳述其認定上訴人犯罪之
理由，於法並無不合。此外，上訴意旨，就原審依職權採證認事
之適法行使，或就原判決已說明事項，專憑己見，泛指為違法，
且為單純事實之爭執，或與判決本旨無關之枝節問題為事實之爭
辯，俱非適法之第三審上訴理由。依前揭說明，應認上訴人之上
訴為不合法律上之程式，予以駁回。
據上論結，應依刑事訴訟法第三百九十五條前段，判決如主文。
中    華    民    國  九十八  年    四    月   三十   日
                      最高法院刑事第十一庭
                          審判長法官  石  木  欽
                                法官  洪  佳  濱
                                法官  韓  金  秀
                                法官  呂  丹  玉
                                法官  段  景  榕
      本件正本證明與原本無異
                                      書  記  官
中    華    民    國  九十八  年    五    月    四    日
                                                Ａ


司法院資訊處製作；財團法人民間司法改革基金會備份。
